臺灣新竹地方法院民事小額判決
111年度竹北原小字第10號 
原      告  陳明豪  



被      告  彭成佑  



上列當事人間請求損害賠償事件，本院於民國111年9月2日辯論
終結，判決如下：
    主  文
被告應給付原告新臺幣貳萬伍仟元，及自民國一一一年七月二十
九日起至清償日止，按年息百分之五計算之利息。
訴訟費用新臺幣壹仟元由被告負擔。
本判決得假執行。 　　　
    事實及理由
一、原告主張：原告於民國109年12月24日在臉書社團張貼欲購
    買相機之訊息，而被告並無販售二手相機、二手相機鏡頭之
    真意，卻使用臉書暱稱「Angel Lin」以Messenger向原告訛
    稱有所需之相機欲販賣云云，致原告信以為真，而匯款新臺
    幣（下同）25,000元至被告指定之銀行帳戶，嗣原告並未收
    到所購買之二手相機，始發覺受騙，為此爰依侵權行為之法
    律關係提起本件訴訟等語。並聲明：㈠被告應給付原告25,00
    0元，及自起訴狀繕本送達翌日起至清償日止，按週年利率
    百分之5計算之利息；㈡訴訟費用由被告負擔；㈢願供擔保，
    請准宣告假執行。　　
二、被告到庭陳稱：其願意償還25,000元予原告，但要等其出監
    等語。　　
三、本院之判斷：
（一）原告主張其於109年12月24日在臉書社團網頁刊登徵求二
      手相機之訊息，而被告明知其無二手相機可供出售，亦無
      出售二手相機之真意，竟使用臉書暱稱「Angel Lin」以M
      essenger向原告訛稱有所需之相機欲販賣之不實訊息，使
      原告陷於錯誤，而匯款25,000元至被告指定帳戶以向被告
      購買二手相機，被告迄未交付該二手相機，使原告受有25
      ,000元之損害等情，業據原告提出臉書社團貼文、兩造Me
      ssenger訊息對話紀錄及匯款紀錄等件為證（見本院卷第1
      9至29頁），且為被告於刑事案件偵、審中坦承不諱，而
      被告上揭犯行，業經本院刑事庭110年度原金訴字第49號
      、111年度訴字第113號、111年度訴字第156號刑事判決判
      處罪刑在案，有上開刑事判決書在卷可參（見本院卷第85
      至118頁），並經本院依職權調閱刑事案件卷證資料，核
      對無訛，堪信原告之主張為真實。
（二）按因故意或過失，不法侵害他人之權利者，負損害賠償責
      任；故意以背於善良風俗之方法，加損害於他人者亦同，
      民法第184條第1項定有明文。經查，原告前在臉書社團網
      頁刊登徵求二手相機之訊息，被告明知自身無二手相機可
      供出售，亦無販售二手相機之真意，卻使用臉書暱稱「An
      gel Lin」以Messenger向原告訛稱有所需之相機欲販賣之
      不實訊息，對原告施以詐術，使原告陷於錯誤，聽從被告
      指示匯款25,000元至被告指定帳戶，而受有25,000元之損
      害，被告上開詐欺之不法行為，與原告所受損害間具有因
      果關係，自應對原告負侵權行為之損害賠償責任，則原告
      請求被告賠償25,000元，即屬有據。
（三）又按遲延之債務，以支付金錢為標的者，債權人得請求依
      法定利率計算之遲延利息；應付利息之債務，其利率未經
      約定，亦無法律可據者，週年利率為5%；給付無確定期限
      者，債務人於債權人得請求給付時，經其催告而未為給付
      ，自受催告時起，負遲延責任。其經債權人起訴而送達訴
      狀，或依督促程序送達支付命令，或為其他相類之行為者
      ，與催告有同一效力，民法第233條第1項前段、第203條
      、第229條第2項分別定有明文。本件原告請求被告負損害
      賠償之責，既未約定履行期，則原告請求被告給付自起訴
      狀繕本送達翌日即111年7月29日（見本院卷第83頁）起至
      清償日止，按年息5%計算之利息，於法並無不合，應予准
      許。
四、綜上所述，原告依據侵權行為之法律關係，請求被告給付原
    告25,000元，及自111年7月29日起至清償日止，按年息5%計
    算之利息，為有理由，應予准許。
五、本件為適用小額訴訟程序所為被告敗訴之判決，應依職權宣
    告假執行。原告雖陳明願供擔保請求宣告假執行，惟其僅係
    促請本院為上開宣告假執行之職權發動而已，爰不另為假執
    行准駁之論知。
六、訴訟費用負擔之依據：民事訴訟法第78條。
中　　華　　民　　國　　111 　年　　9 　　月　　29　　日
                  竹北簡易庭  法  官  張詠晶
以上正本係照原本作成。
如對本判決上訴，非以其違背法令為理由不得為之，且須於判決
送達後二十日內以上訴狀記載上訴理由向本院提出上訴狀。
如委任律師提起上訴者，應一併繳納上訴審裁判費。　　　　　
中　　華　　民　　國　　111 　年　　9 　　月　　29　　日
                              書記官  陳佩瑩